臺灣高等法院臺南分院刑事判決　　　　　　九十三年度上易字第四二號　　　Ｇ
　　　上　訴　人
　　　即　被　告　甲　○　○
右上訴人因竊盜案件，不服臺灣臺南地方法院九十三年度易字第四五一號中華民國九
十三年七月五日第一審判決（起訴案號：臺灣臺南地方法院檢察署九十三年度偵字第
四二四三號），提起上訴，本院判決如左：
      主      文
上訴駁回。
      事      實
一、乙○○與甲○○係兄弟關係，甲○○前因竊盜案件，經本院於民國八十八年九月
    七日，以八十八年度上易字第一二八六號判處有期徒刑十月確定，於八十九年二
    月二十一日執行完畢；乙○○前因竊盜案件，經臺灣臺南地方法院於九十三年一
    月二十七日，以九十二年度易字第一三七八號判處有期徒刑五月確定，嗣於九十
    三年三月十日易科罰金執行完畢。詎二人猶不思悔改，於九十三年四月十五日二
    十時許，由甲○○騎乘車牌號碼Ｈ６７─２１５號重型機車（為乙○○小舅子鄭
    世明所有）搭載乙○○，行經臺南市○○路一一四號前，見丙○○所有停放該處
    之車牌號碼Ｈ８５─１１０號重型機車未上鎖，二人竟萌共同意圖為自己不法所
    有之犯意聯絡及行為分擔，由甲○○在旁把風，乙○○則持其所有客觀上足為兇
    器使用之鐵製六角扳手一支，以及萬能鑰匙十二支作為工具，竊取前揭丙○○所
    有之機車，得手後，由甲○○騎乘車牌號碼Ｈ６７─２１５號重型機車，乙○○
    騎乘車牌號碼Ｈ８５─１１０號重型機車離去。嗣於同日二十時二十分許，在臺
    南市○區○○路與公園路口為警攔查（起訴書及原審均誤載為成功路一一四號前
    ），並自其二人身上扣得之六角扳手一支、萬能鑰匙十二支，而悉上情。
二、案經臺南市警察局第二分局報請臺灣臺南地方法院檢察署檢察官偵查起訴。
      理      由
一、右揭犯罪事實，迭據上訴人即被告甲○○、乙○○於偵查、原審及本院審理時自
    白承認（偵查卷第十四頁；原審卷第二九頁、第三六頁；本院卷第四一頁、第四
    五頁），互核相符，且與證人即被害人丙○○所為證詞相吻合（警卷第六頁），
    並有扣押書二紙、領據一紙（警卷八頁至第十頁）及「車輛車牌失竊作業—查獲
    車輛認可資料」一紙（警卷第二一頁）附卷可稽，且有萬能鑰匙十二支、鐵製六
    角扳手一支扣案可資佐證（警卷第八頁），被告自白與事實相符，應可採信。本
    件事證明確，被告二人犯行均堪認定。
二、按刑法第三百二十一條第一項第三款所稱之攜帶兇器竊盜罪，係以行為人攜帶兇
    器竊盜為其加重條件，此所謂兇器，其種類並無限制，凡客觀上足對人之生命、
    身體、安全構成威脅，具有危險性之兇器均屬之，且祇須行竊時攜帶此種具有危
    險性之兇器為已足，並不以攜帶之初有行兇之意圖為必要（最高法院七十九年臺
    上字第五二五三號判例要旨）。查被告乙○○所有攜帶之六角扳手一支，為金屬
    材質，頗具重量，末端尖銳，若持之對人攻擊，客觀上足以對人之生命、身體、
    安全構成威脅，具有危險性，自屬兇器無疑。核被告甲○○、乙○○所為，均係
    犯刑法第三百二十一條第一項第三款之加重竊盜罪。被告二人就上開加重竊盜犯
    行間，有犯意聯絡及行為分擔，應論以共同正犯。又被告甲○○曾因竊盜罪，經
    本院判處有期徒刑十月確定，於八十九年二月二十一日執行完畢；乙○○前因竊
    盜案件，經臺灣臺南地方法院判處有期徒刑五月確定，於九十三年三月十日易科
    罰金執行完畢，有臺灣高等法院被告全國前案紀錄表二份在卷可憑（原審卷第四
    頁至第十九頁、本院卷第十一頁至第三十頁），其等受有期徒刑之執行完畢，五
    年以內再犯本件有期徒刑以上之罪，為累犯，均應依刑法第四十七條之規定加重
    其刑。
三、原審以被告二人事證均已臻明確，因予適用刑法第二十八條、第三百二十一條第
    一項第三款、第四十七條、第三十八條第一項第二款，罰金罰鍰提高標準條例第
    一條前段規定，審酌被告甲○○前於八十七年間因竊盜案件尚在法院審理中（與
    本件無裁判上一罪關係），於九十三年五月十三日判處有期徒刑一年十月，尚未
    確定，有臺灣高等法院被告全國前案紀錄表在卷可稽（原審卷第七頁；本院卷第
    十五頁），被告乙○○則因竊盜案件甫於九十三年三月十日易科罰金執行完畢，
    均不知悔悟，再次觸犯竊盜罪，顯不知惕勵，又查獲萬能鑰匙多達十二支，足見
    被告仍有犯罪之虞，惟被告二人犯罪後始終坦承不諱，態度尚稱良好，並與被害
    人達成和解，有和解書一紙在卷可稽（原審卷第四二頁）等一切情狀，分別量處
    有期徒刑九月，並敘明扣案萬能鑰匙十二支、六角扳手一支，為被告乙○○所有
    ，業據其自承在卷（原審卷卷第三七頁），乃供行竊本案機車時所用之物，應依
    刑法第三十八條第一項第二款之規定宣告沒收。核其認事用法俱無不合，量刑亦
    稱妥適。被告上訴意旨認原審判刑太重而指摘原判決不當，請求撤銷原判決，並
    無可取，為無理由，應予駁回。
據上論結，應依刑事訴訟法第三百六十八條，判決如主文。
本案經檢察官吳忠賢到庭執行職務。
中    華    民    國      九十三      年      九      月      二十一    日
                                  臺灣高等法院臺南分院刑事第五庭
                                      審判長法官  楊    明    章
                                            法官  顏    基    典
                                            法官  沈    揚    仁
右正本證明與原本無異。
不得上訴。
                                      法院書記官  李    梅    菊
中    華    民    國      九十三      年      九      月     二十二     日
附錄：本判決論罪科
刑法第三百二十一條第一項第三款：
犯竊盜罪而有左列情形之一者，處六月以上、五年以下有期徒刑：
三  攜帶兇器而犯之者。
